【裁判字號】    98,上易,1295
【裁判日期】    981013
【裁判案由】    傷害等
【裁判全文】
臺灣高等法院臺中分院刑事判決        98年度上易字第1295號
上  訴  人
即  被  告  戊○○
指定辯護人  本院公設辯護人丁○○
上列上訴人因傷害等案件，不服臺灣彰化地方法院97年度訴字第
2217號中華民國98年6月30日第一審判決（起訴案號：臺灣彰化
地方法院檢察署97年度偵字第2809號），提起上訴，本院判決如
下：
    主  文
原判決撤銷。
戊○○犯傷害罪，處有期徒刑陸月，如易科罰金，以新台幣壹仟
元折算壹日。又犯傷害罪，處有期徒刑陸月，如易科罰金，以新
台幣壹仟元折算壹日。應執行有期徒刑拾月，如易科罰金，以新
台幣壹仟元折算壹日。
    事  實
一、緣己○○○曾經參加乙○○所召集之合會，惟嗣後乙○○無
    力依約遵期給付己○○○新臺幣（下同）45萬元之合會金，
    僅陸續返還部分款項，尚有30餘萬元之債務未償，因己○○○所繳交之會款大部分係由其子戊○○所提供，便委由戊○○向乙○○催討上開債務。
二、戊○○於民國97年3月20日9時30分許，前往乙○○位於彰化
    縣福興鄉○○村○○街47號之住處，向乙○○索討日前已告
    知是日欲前往收取之1萬元債務，惟仍遭乙○○拒絕，詎戊○○竟基於傷害及妨害他人行使權利之犯意，先對乙○○恫
    稱：「把1萬元拿出來，不然要讓你死！」，接著就徒手毆
    打乙○○之頭部，並用腳踹乙○○之胸膛，乙○○因而倒地
    ，造成乙○○受有頭部外傷、胸膛挫傷、左膝挫傷、右手挫
    傷等傷害，復接續強行伸手到乙○○上衣口袋，欲取走乙○○所有之千元紙鈔1張，因乙○○緊握手上千元紙鈔不放，
    戊○○乃強行將千元紙鈔撕破一截後取走，而妨害乙○○行
    使其權利。嗣戊○○得手離去後，乙○○隨即起身報警求救
    ，彰化縣警察局鹿港分局洪堀派出所警員丙○○接獲通報後
    ，趕往現場查看，發現乙○○所穿著的襯衫上面都是腳印，
    將襯衫拉起後，胸膛有紅腫現象，手上還握著1張撕破的千
    元紙鈔，乙○○表示自己遭住在彰化縣福興鄉鎮平村豬肉攤
    旁綽號叫「阿丁仔」（即戊○○）之男子傷害並取走半截千
    元鈔票。
三、彰化縣警察局鹿港分局洪堀派出所員警丙○○得知上情後，
    身著制服隨即趕往戊○○位在彰化縣福興鄉鎮○村鎮○街17
    號住處，而依法執行其調查上開刑事案件之司法警察職務，
    惟其甫探頭進去詢問是否有一位綽號叫「阿丁仔」的男子到
    三和村強取他人千元鈔票一事，戊○○聽聞後，非但無意向
    依法執行調查勤務之員警說明原委，反而基於侮辱公務員、
    妨害公務員執行職務及傷害之犯意，先接續對著丙○○破口
    辱罵「幹你娘」等語多次，又對丙○○咆嘯：「光天化日、
    侵門踏戶」等語（臺語），期間戊○○之二哥從對面聞聲出
    來查看，曾以手勢向丙○○暗示戊○○精神狀況不好，請丙○○先離開該處，丙○○雖已先行退出戊○○住處大門，戊○○仍感不悅，亦走出其住處，接續對著丙○○破口辱罵「
    幹你娘」等語數次，且欲質問丙○○為何無端上門查案，乃
    上前以拉扯方式妨害丙○○執行公務，丙○○欲將戊○○制
    服在地，2人隨即發生扭打，不久丙○○才將戊○○制服，
    並聯絡支援警力前來，丙○○起身後，才發現自己受有肩部
    挫傷、肱骨前側閉鎖性脫臼等傷害。
四、案經乙○○、丙○○訴由彰化縣警察局鹿港分局報告臺灣彰
    化地方法院檢察署檢察官偵查起訴。
    理  由
壹、程序方面：
一、按被告以外之人於審判外之言詞或書面陳述，除法律有規定
    者外，不得作為證據；被告以外之人於審判中有下列情形之
    一，其於檢察事務官、司法警察官或司法警察調查中所為之
    陳述，經證明具有可信之特別情況，且為證明犯罪事實之存
    否所必要者，得為證據：一、死亡者。二、身心障礙致記憶
    喪失或無法陳述者。三、滯留國外或所在不明而無法傳喚或
    傳喚不到者。四、到庭後無正當理由拒絕陳述者；該言詞或
    書面陳述，雖不符刑事訴訟法第159條之1至第159條之4之規
    定，而經當事人於審判程序同意作為證據，法院審酌該言詞
    陳述或書面陳述作成時之情況，認為適當者，亦得為證據，
    刑事訴訟法第159條第1項、第159條之3、第159條之5第1項
    分別定有明文。本件證人即告訴人乙○○於警詢時所為之陳
    述，係被告以外之人於審判外向司法警察所為之陳述，亦無
    刑事訴訟法第159條之3所定各款之情形，且辯護人認此部分
    不具有證據能力，是以此部分依法自不得為證據。證人即告
    訴人丙○○所製作之職務報告，其中關於本案案情之描述部
    分，係被告以外之人於審判外之書面陳述，亦無刑事訴訟法
    第159條之3所定各款之情形，且辯護人認此部分不具有證據
    能力，是以此部分應不得為證據；至於該報告中關於對被告
    戊○○提出告訴之記載，因刑事訴訟法第242條第1項本規定
    告訴應以書狀或言詞向檢察官或司法警察官為之，是以此部
    分應可視為其以告訴人身分向檢察官提出告訴之書狀，其證
    據能力應無疑義。
二、至於本案下揭引用之其他證據，均經原審及本院依法踐行調
    查證據程序，而公訴人、被告及辯護人均同意各該證據具有
    證據能力，且亦查無係違背法定程序所取得，自均具有證據
    能力，附此敘明。
貳、實體方面
一、訊據被告戊○○矢口否認有何上開傷害、強制、侮辱公務員
    及妨害公務之犯行，辯稱：伊於上開時、地，確曾向告訴人
    乙○○索討其積欠之會錢1萬元，因告訴人乙○○不願意還
    錢，伊一時氣憤就打了告訴人乙○○3、4個耳光，並踢告訴
    人乙○○的鐵椅，但告訴人乙○○所受之頭部外傷、胸膛挫
    傷、左膝挫傷、右手挫傷等傷害，不是伊所造成，伊也沒有
    強取告訴人乙○○的千元紙鈔；又伊離開告訴人乙○○住處
    後，回家看電視，告訴人丙○○到伊住處，問伊剛剛有無到
    三和村搶劫，並將千元鈔撕掉，伊不知道告訴人丙○○是警
    察，就回罵告訴人丙○○「幹你娘」等語，告訴人丙○○就
    拿槍指著伊，要伊將搶的錢拿出來，伊就說身上沒錢，告訴
    人丙○○就將槍放回去，伊就說「光天化日下，帶著槍過來
    ，是要搶劫嗎」；告訴人丙○○就走出去，伊也跟著走出去
    ，並對著告訴人丙○○說：「你是假警察，真搶劫」，告訴
    人丙○○就將伊壓在地上，後來伊二哥出來，告訴人丙○○
    才放開伊，伊並沒有傷害告訴人丙○○，也沒有侮辱公務員
    及妨害公務云云。辯護人則為被告辯護稱：被告確實係因為
    告訴人乙○○積欠會錢，才於上開時、地向其催討，主觀上
    並無不法所有之意圖，且就被告強取千元紙鈔部分，衡情區
    區1千元應不足以引起被告之犯罪動機，應係告訴人乙○○
    遭被告打耳光後不甘受辱，而自行添加之情節；又告訴人丙○○於上開調查過程中，曾使用槍枝，但未即時報告其長官
    ，且其使用不符比例原則，足見其未依法執行職務，何況其
    係因將被告過肩摔而自己受傷，被告並不構成妨害公務；另
    告訴人丙○○自始並未表明其為警察，參以告訴人乙○○曾
    表示要找人殺被告，被告才會懷疑告訴人丙○○為假警察，
    因此被告亦不構成侮辱公務員罪。經查：
(一)上開犯罪事實，業據證人即告訴人乙○○、丙○○於偵查及
    原審審理時指證甚詳，並有彰化縣警察局鹿港分局以97年11
    月4日鹿警分偵字第0970024012號函覆本院之97年3月20日洪
    堀派出所勤務分配表、員警工作紀錄簿各1紙、告訴人乙○○受傷部位照片4張、財團法人彰濱秀傳紀念醫院診斷證明
    書1紙、財團法人彰化基督教醫院鹿基分院急診病歷、護理
    紀錄、X光檢驗報告單影本各1份及診斷書1紙附卷可稽，及
    告訴人乙○○所提出之遭撕毀千元紙鈔1張扣案可資佐證。
    且被告之母己○○○曾經參加告訴人乙○○所召集之合會，
    惟嗣後告訴人乙○○無力依約遵期給付己○○○45萬元之合
    會金，僅陸續返還數餘萬元，尚有30餘萬元之債務未清償己○○○，而己○○○因所繳交之會款大部分係由被告所提供
    ，便委由被告向告訴人乙○○催討上開債務等情，亦據證人
    己○○○、庚○○於原審審理時證述在卷，核與被告歷次於
    警詢、偵查及本院審理中所供述之情節相符，應堪採信。至
    於證人即告訴人乙○○於原審審理時雖否認有積欠合會款項
    云云，惟觀諸其於原審審理時先證述：案發前伊不認識被告
    及其母己○○○，也不曾參加過任何合會，與己○○○也沒
    有過任何金錢往來等語（見原審卷p62反面、63反面、64)；
    惟待證人己○○○到庭與其對質時，即改稱：伊確實曾經召
    集過合會，己○○○及其子庚○○、粘志成均為其合會會員
    ，但伊並未積欠己○○○、庚○○、粘志成合會金，伊之前
    不太認識被告，隨即又改稱完全不認識被告等語(見原審卷
    p88 )，前後對照差異甚大；且觀諸其於警詢時即已明確指
    證被告之綽號為「阿丁仔」，住所在彰化縣福興鄉鎮○村鎮
    ○街17號，然其於本院審理時竟連案發前是否認識被告乙節
    ，都有所保留而不願吐實，顯見其上開證言之可信度尚有存
    疑，自難以採信，是以被告於上開案發時、地，確係欲代其
    母親己○○○向告訴人乙○○催討債務乙節，應可認定。
(二)被告雖矢口否認毆打告訴人乙○○，因而造成告訴人乙○○
    受有上開傷勢。惟查此部分事實，已據證人即告訴人乙○○
    於偵查及原審審理時證述明確，且觀諸卷附之告訴人乙○○
    受傷部位照片4張、財團法人彰化基督教醫院鹿基分院急診
    病歷、護理紀錄、X光檢驗報告單影本各1份及診斷書1紙，
    顯示證人乙○○所受之傷勢，核與其所供遭被告毆打之過程
    相符，由此已堪認其所言非虛；另參諸證人丙○○於偵查中
    即證稱：伊於接獲報案，而趕到案發現場時，發現乙○○當
    時穿一件襯衫，該襯衫上面都是腳印，乙○○將襯衫拉起來
    ，發現他的胸膛都紅紅的等語，及被告於警詢、偵查及原審
    審理時亦自承於案發時確曾打乙○○之耳光，並將其踹倒在
    地等情，更堪認告訴人乙○○所受上開傷勢應係遭被告毆打
    所造成無訛，被告上開辯解乃事後卸責之詞，尚難採信為真
    正。
(三)被告雖又辯稱其並未強取告訴人乙○○之千元紙鈔云云，惟
    查此部分事實，已據證人即告訴人乙○○於偵查及原審審理
    時證述明確，證人丙○○於偵查及原審審理時亦證稱：伊到
    案發現場時，乙○○表示被告欲強取其千元紙鈔，其抓住不
    放，被告因而撕毀該千元紙鈔後離去，並出示該遭撕毀之千
    元紙鈔，伊就請乙○○保留下來當證據等語，復有告訴人乙○○所提出之遭撕毀千元紙鈔1張扣案可證，再佐以案發當
    天被告前往告訴人住處之目的在於索討日前已先行告知欲收
    取之債務，竟遭拒絕，因而一時氣憤，將告訴人乙○○踹倒
    在地等情，則本件被告見告訴人乙○○已倒臥在地，乃順勢
    強取告訴人乙○○上衣口袋內之千元紙鈔，當非無可能，何
    況其本無不法所有之意圖，上開強取行為目的應係欲教訓告
    訴人乙○○，而不在獲取財物之多寡，亦甚明顯，此部分事
    證已相當明確，被告空言否認上情，自不足採。
(四)告訴人丙○○於案發時，確係因接獲報案而欲至被告住處執
    行調查告訴人乙○○上開遭傷害及強取千元紙鈔案件之職務
    ，此據證人丙○○、乙○○於偵查及原審審理時證述在卷，
    並有彰化縣警察局鹿港分局以97年11月4日鹿警分偵字第097
    0024012號函覆本院之97年3月20日洪堀派出所勤務分配表、
    員警工作紀錄簿各1紙附卷可按。被告於丙○○至其住處大
    門口詢問時，即以「幹你娘」等語辱罵丙○○多次，之後從
    屋內衝出來時，又接續以「幹你娘」等語辱罵丙○○數次等
    情，業為被告所自承，並據證人丙○○於偵查、原審審理中
    ，及證人庚○○於原審審理時證述甚詳。被告雖辯稱因被告
    懷疑告訴人丙○○為假警察，故被告雖以三字經辱罵告訴人
    丙○○，仍不構成侮辱公務員罪云云。惟查告訴人丙○○於
    案發時身著警察制服，並有攜帶配槍之情，為被告所不否認
    ，並據證人丙○○、庚○○於原審審理時證述在卷，則以丙○○之外觀觀之，即便其於當時未以出示證件之方式證明其
    警察身分，亦應足以輕易辨認其為警察，被告為一中年男子
    ，既非毫無生活經練之人，焉有不知丙○○為警察之理？何
    況若被告對於身著警察制服，且攜帶配槍之丙○○之警察身
    分確有存疑，亦應以要求丙○○出示證件或打電話向警局查
    證之方式處理，豈有一見到丙○○後即不分青紅皂白劈頭辱
    罵之理！堪認被告及辯護人此部分辯解尚難採信。
(五)被告雖又辯稱案發當天並無妨害公務行為，丙○○的傷勢是
    其自己造成的云云，惟查此部分事實業據證人丙○○於偵查
    及原審審理時指證甚詳，並有財團法人彰濱秀傳紀念醫院診
    斷證明書1紙附卷可按，且依證人庚○○於原審審理時亦證
    述：「（問：你看到警察時，警察有無進入被告的家裡？）
    警察站在門外的屋簷下。（問：後來他們兩人有無發生什麼
    事情？）被告脾氣不好，一直罵，我叫警察出來告訴我發生
    什麼事情，我有比手勢給警察看，示意被告心情不好，並且
    告訴警察趕快出來，但是警察一直不講。然後被告就衝出來
    ，他們兩個人扭打在一起。」等語，及證人丙○○於原審審
    理時亦證稱：「被告衝出來，...，他手過來時，我用右手
    接住他，他將我的手拉回去，我再將他拉回來，接著我才將
    被告壓制在地」等語，堪認告訴人丙○○上開傷勢，係接獲
    報案欲前往調查時，先遭被告以辱罵方式阻止員警上門查案
    ，且在員警退出被告大門外時，被告欲質問丙○○為何無端
    上門查案，再度以拉扯方式妨害丙○○執行公務時，丙○○
    隨即將戊○○制服在地，並在制服過程中因戊○○之反抗而
    受有肩部挫傷、肱骨側閉鎖性脫臼等傷害，至為明確，被告
    辯稱無妨害公務之執行及造成執行公務員警受有傷害云云，
    尚難採信。至於證人丙○○雖亦證稱被告當時衝出來係作勢
    打伊等語，然本件依被告供稱當天係不滿遭人「侵門踏戶（
    台語）」，才暴粗口，且欲上前追問員警等情，及依證人丙○○證述雙方發生拉扯過程，可知，被告當天走出屋外後，
    既仍一邊暴粗口，一邊追問員警為何「侵門踏戶（台語）」
    ，該上前追問過程中因激動而揮舞雙手之行為，尚難認被告
    係另行起意欲毆打員警，且告訴人丙○○右手脫臼之傷勢，
    如係遭被告強拉右手所造成，而非在之後制服被告過程中所
    形成，則依告訴人所受之傷勢係肩部挫傷及肱骨側閉鎖性脫
    臼等傷害，告訴人丙○○豈有可能，在無任何外援，且肩部
    已嚴重受傷情形下，仍將被告壓制在地？可證，本件告訴人
    丙○○之傷勢，係被告阻擾丙○○執行職務時所造成，灼然
    甚明。
(六)被告雖另辯稱：告訴人丙○○當時曾亮槍指著伊，要伊把強
    盜的錢交出來云云，惟證人丙○○於原審審理時已證述：處
    理本案之過程中均未使用槍枝，在與被告扭打之後，伊右手
    脫臼，無法拿槍，而當時槍套快掉下來，被告當時好像又要
    衝過來，伊怕槍枝遭被告搶走，才用左手將槍拔出來，並撿
    起該槍趕快離開現場等語，證人庚○○於原審審理時亦證述
    ：當時並未看到丙○○有拿槍對著被告的舉動等語，由此已
    堪認丙○○於執行上開職務之過程中，並無違法施用槍枝之
    情形。何況丙○○與被告於本案發生前並不相識，丙○○於
    接獲告訴人乙○○報案後，雖立即趕赴被告之住處調查該案
    ，然其於斯時僅知該案犯罪行為人為綽號「阿丁仔」之男子
    ，尚無從知悉「阿丁仔」之真實身分，則衡情丙○○於尚未
    確認該案犯罪行為人之情形下，焉有可能無端持槍指著被告
    ？被告上開辯詞乃飾卸之詞，不足採信。
(七)綜上，本案事證已臻明確，被告上開犯行均堪以認定。
二、核被告所為如事實欄二所示犯行，係犯刑法第277條第1項之
    傷害罪及同法第304條第1項之強制罪。起訴意旨雖認被告所
    為上開強制犯行，係犯刑法第328條第1項之強盜罪，惟按刑
    法上之強盜罪，以有為自己或第三人不法所有之意圖為構成
    要件之一，若奪取財物係基於他種目的，而非出於不法所有
    之意思者，縱其行為違法，要不成立強盜罪，最高法院著有
    21年上字第18號判例可資參照。查被告於上開案發時、地，
    確係欲代其母親己○○○向告訴人乙○○催討債務乙節，已
    如前述，則其於拿取告訴人乙○○所有之千元紙鈔時，尚非
    出於不法所有之意思，自不構成強盜罪，惟其行為已妨害告
    訴人乙○○行使其權利，自應論以強制罪，是以起訴法條尚
    有未洽，惟起訴基本社會事實相同，本院自得變更起訴法條
    。再被告於實施上開強制犯行時，雖有使用恫嚇之手段，惟
    此部分應屬於強制罪之部分行為，不另論以刑法第305條之
    恐嚇危害安全罪。被告以1行為同時觸犯上開2罪名，為想像
    競合犯，應從一重之傷害罪處斷。核被告所為如事實欄三所
    示部分犯行，係犯刑法第135條第1項之妨害公務執行罪、同
    法第140條第1項之侮辱公務員罪及同法第277條第1項之傷害
    罪。起訴書所犯法條欄雖未記載被告涉犯上開侮辱公務員罪
    ，惟犯罪事實欄已記載被告此部分犯罪事實，本院自應併予
    審理。被告既係因不滿執行職務之員警上門調查，遂不斷以
    言語及拉扯之肢體動作阻擾員警查案，乃以1行為，同時觸
    犯上開每辱公務員、妨害公務執行及傷害等罪，為想像競合
    犯，應從一重之傷害罪處斷。被告所犯上開2罪，犯意各別
    ，行為互殊，應分論併罰之。
三、原審對被告論罪科刑，本非無見，惟本件被告向告訴人乙○○索討債務遭拒，毆傷告訴人乙○○之行為雖有不當，然原
    審量處被告此部分犯行，未審酌告訴人積欠債務多年非但未
    還，且面對此次糾紛實係被告欲上門收取日前已告知將到府
    索討之部分債款，竟仍蓄意隱瞞彼此間有債務糾紛之事由，
    量處有期徒刑8月，尚有未洽，又本件被告因不滿員警僅憑
    欠債未還之乙○○一人之詞即上門查案，且對執行勤務之員
    警以暴粗口及拉扯造成員警受有傷害之方式，妨害公務之執
    行，應係一行為觸犯數罪名，原審未查，逕予認定公然侮辱
    犯行，係另行起意所為，亦有失當。被告提起上訴，猶執前
    詞指摘原判決不當，並否認犯行，固無理由，惟原審判決既
    有上開可議之處，自應由本院予以撤銷改判。爰審酌被告不
    思依正當法律程序向告訴人乙○○索討債務，對惡意躲債之
    行動不便之乙○○，以強暴之方式加催討債務，造成告訴人
    乙○○受有傷害，再於告訴人丙○○依法執行職務時，竟以
    穢語辱罵及拉止之方式妨害其執行公務，視法律為無物，且
    態度不佳，犯後又飾詞卸責，未見悔意，暨其智識程度、犯
    罪目的、手段，且僅於73年間曾因傷害罪遭判處有期徒刑2
    月，素行尚非不佳等一切情狀，就其所犯上開2罪各量處如
    主文第2項所示之刑，並定其應執行之刑。
參、不另為無罪諭知部分：
一、公訴意旨另以：被告戊○○於97年3月20日9時30分許，前往
    乙○○位於彰化縣福興鄉○○村○○街47號之住處，向乙○○索討1萬元，惟遭乙○○拒絕，詎被告戊○○竟用腳踹乙○○之胸膛，乙○○因而倒地，受有疑似右側第4肋骨骨折
    及第6、7、8肋骨陳舊性骨折等傷害，因認被告戊○○此部
    分亦涉有刑法第277條第1項之傷害罪嫌。
二、按犯罪事實應依證據認定之，無證據不得認定犯罪事實。又
    不能證明被告犯罪者，應諭知無罪之判決，刑事訴訟法第15
    4條第2項、第301條第1項分別定有明文。再者，告訴人之告
    訴，係以使被告受刑事訴追為目的，是其陳述是否與事實相
    符，仍應調查其他證據以資審認，必告訴人所述被害情形無
    瑕疵可指，且就其他方面調查又與事實相符，其供述始足據
    為判決之基礎（最高法院52年臺上字第1300號、32年上字第
    657號判例參照）。因之，告訴人之指訴是否可採，仍須調
    查其他積極證據，以查證該指訴是否與事實相符，尚難單憑
    告訴人之指訴，即入人罪。公訴人認被告戊○○涉犯上開犯
    行，無非係以證人即告訴人乙○○於偵查中之證述，及卷附
    之財團法人彰化基督教醫院鹿基分院急診病歷、護理紀錄、
    X光檢驗報告單影本各1份及診斷書1紙為其主要論據。訊據
    被告堅決否認上開犯行，辯稱：告訴人所受前揭傷害並非伊
    所造成等語。經查：依上開診斷書所載，並未確認告訴人乙○○確實受有右側第4肋骨骨折之傷害，而僅記載疑似受有
    右側第4肋骨骨折之傷害，且依之上開X光檢驗報告單影本，
    其上並未記載告訴人乙○○受有右側第4肋骨骨折之傷害，
    則告訴人是否確實受有此部分傷害，已有存疑。再依上開X
    光檢驗報告單影本所載，告訴人乙○○之其兩側肋骨有陳舊
    性骨折（Old fracture of bilateral ribs）之情形，上開
    診斷書亦記載告訴人乙○○受有第6、7、8肋骨陳舊性骨折
    之傷害，惟此明顯為舊傷，尚乏證據證明係告訴人乙○○於
    案發時遭被告毆打所造成之新傷。又告訴人乙○○雖一再指
    訴其因遭被告毆打，因而造成上開傷害等情，惟其亦自承案
    發後其自行駕車前往警局報案及就醫等情，衡情告訴人乙○○於案發時為一年逾65歲之長者，倘其確實因遭到被告毆打
    而受有骨折新傷，其焉有可能尚能自行為上開報警及就醫之
    行為？是其上開指訴恐與事實有違而難採信。綜上所述，尚
    難僅憑告訴人乙○○上開有瑕疵之證述，及卷附之上開急診
    病歷、護理紀錄、X光檢驗報告單影本、診斷書，即遽論被
    告涉有此部分之傷害犯行，此外復查無其他積極證據足認被
    告涉有此部分犯行，不能證明其犯罪，揆諸前揭法條，就此
    部分本應為被告無罪之諭知，惟公訴人認此部分為事實欄二
    所示犯行之部分行為，爰不另為無罪之諭知，附此敘明。
據上論結，應依刑事訴訟法第369條第1項前段、第364條、第299
條第1項前段、第300條，刑法第135條第1項、第140條第1項、第
277條第1項、第304條第1項、第55條、第51條第5款，刑法施行
法第1條之1，判決如主文。
本案經檢察官甲○○到庭執行職務。
中    華    民    國    98    年    10   月    13    日
            刑事第六庭  審判長法  官  李  文  雄
                              法  官  邱  顯  祥
                              法  官  林  靜  芬
以上正本證明與原本無異。
除事實欄二之傷害罪部分，檢察官得上訴外，其餘均不得上訴。
如不服本判決應於收受送達後十日內向本院提出上訴狀，其未敘
述上訴之理由者並得於提起上訴後十日內向本院補提理由書（均
須按他造當事人之人數附繕本）「切勿逕送上級法院」。
                              書記官  高  勳  楠
中    華    民    國    98    年    10   月    13    日


司法院資訊處製作；財團法人民間司法改革基金會備份。
